【裁判字號】    99,竹簡,496
【裁判日期】    991125
【裁判案由】    損害賠償
【裁判全文】
臺灣新竹地方法院民事簡易判決         99年度竹簡字第496號
原      告  田明桂
被      告  林德雄
上列當事人間損害賠償事件，本院於民國99年11月11日言詞辯論
終結，判決如下：
    主      文
原告之訴及假執行之聲請均駁回。
訴訟費用由原告負擔。
    事實及理由
一、原告起訴主張：被告酒後駕駛自用小客車撞及原告所騎乘車
    牌號碼為556-DGX號之機車，致原告受有左胸第3、4、5肋肋
    骨骨折及左鎖骨骨折等傷害，為此爰依法提起本件訴訟，請
    求被告給付精神慰撫金新台幣50萬元等語。並聲明：被告應
    給付原告新台幣50萬元，及自起訴狀送達翌日起至清償日止
    ，按年息百分之5計算之利息；訴訟費用由被告負擔；請准
    供擔保宣告假執行。
二、被告則以：本件侵權行為損害賠償之爭議，兩造業於民國99
    年3月3日經新竹市東區調解委員會調解成立，並經本院核定
    ，調解書上載明兩造互不追究民刑事責任及兩造其餘請求拋
    棄。詎被告依調解內容履行完畢後，原告竟拒絕撤回刑事告
    訴，致原告遭本院刑事庭判處有罪在案，現原告復提起民事
    訴訟，顯違反民事訴訟法之既判力規定，其訴不合法等語置
    辯。並聲明：原告之訴暨假執行之聲請均駁回；訴訟費用由
    原告負擔；如受不利之判決，請准供擔保免為假執行。
三、本院之判斷：
(一)按鄉、鎮、市公所應於調解成立之日起十日內，將調解書及
    卷證送請移付或管轄之法院審核；調解經法院核定後，當事
    人就該事件不得再行起訴；經法院核定之民事調解，與民事
    確定判決有同一之效力，鄉鎮市調解條例第26條第1項、第
    27條第1項及第2項分別定有明文。
(二)查原告請求被告給付侵權行為損害賠償事件，前於民國99年
    3月3日經新竹市東區調解委員會調解成立，並經本院於民國
    99年3月8日以99年度核定字第446號核定在案，其調解內容
    為：「一、經兩造同意，由聲請人(即本件被告)補償對造人
    (即本件原告)醫療費、精神慰撫金、修車費等一切損失，合
    計新台幣15萬元整(本款項含汽、機車強制責任險理賠金)。
    本款項於調解時當場交付無訛。二、兩造同意互不追究民刑
    事責任。三、兩造其餘請求拋棄。」，此有新竹市東區調解
    委員會調解書影本乙份在卷可參，依上揭規定，兩造即不得
    再就該侵權行為事件另行起訴。從而，原告於調解成立後更
    就同一當事人、同一法律關係，提起本件訴訟，為無理由，
    應予駁回，其假執行之聲請亦失所附麗，應併予駁回之。
四、據上論結，本件原告之訴為無理由，依民事訴訟法第436條
    第2項、第78條判決如主文。
中    華    民    國    99    年    11    月   25      日
                  新竹簡易庭    法  官  彭淑苑
以上正本係照原本作成。
如對本判決上訴，須於判決送達後20日內向本院提出上訴狀。
如委任律師提起上訴者，應一併繳納上訴審裁判費。
中    華    民    國    99    年    11    月   25      日
                                書記官  王恬如

司法院資訊處製作；財團法人民間司法改革基金會備份。
